【裁判字號】    92,訴,44
【裁判日期】    920221
【裁判案由】    毒品危害防制條例
【裁判全文】
臺灣臺中地方法院刑事判決                            九十二年度訴字第四四號
    公  訴  人  臺灣臺中地方法院檢察署檢察官
    被      告  甲○○  男  二.
右列被告因毒品危害防制條例案件，經檢察官提起公訴（九十一年度毒偵字第三六八
五號、第三七五一號），本院判決如左：
    主  文
甲○○連續施用第一級毒品，累犯，處有期徒刑壹年。又連續施用第二級毒品，累犯
，處有期徒刑捌月。應執行有期徒刑壹年陸月。
    事  實
一、甲○○曾於民國八十九年間因施用毒品案件，經本院裁定送勒戒處所觀察勒戒後
    ，認有繼續施用毒品傾向，再經本院裁定令入戒治處所施以強制戒治，嗣因強制
    戒治期滿，經臺灣臺中地方法院檢察署檢察官於九十年三月三十日，以九十年度
    戒毒偵字第五五號為不起訴處分；次於九十年間犯竊盜罪，經本院判處有期徒刑
    一年二月確定，甫於九十一年八月二日執行完畢。詎甲○○猶不知悛悔警惕，復
    基於概括之犯意，自九十一年八月中旬某日起至同年十月十六日止，在臺中市○
    區○○路三段一二七巷三七號住處，以將第一級毒品海洛因摻入香煙內點火吸用
    或混合液體後以注射針筒注射之方式，連續施用第一級毒品海洛因多次，及自九
    十一年八月底某日起至同年九月三十日止，在前開住處，以將第二級毒品安非他
    命置於鋁箔紙上點火燒烤成煙後吸用之方式，連續施用第二級毒品安非他命多次
    。期間先於九十一年九月三十日晚上十時十分許，在臺中市○區○○路與中華路
    口為警查獲，經臺中市警察局警員採集其尿液，送臺中市衛生局檢驗結果，呈第
    一級毒品海洛因於人體代謝後之嗎啡陽性反應及第二級毒品安非他命於人體代謝
    後之甲基安非他命陽性反應。次於九十年十月十六日下午五時三十分許，經臺中
    市警察局第三分局通知甲○○定期採尿，經警員採集其尿液送臺中市衛生局檢驗
    結果，呈第一級毒品海洛因於人體代謝後之嗎啡陽性反應，因而查悉上情。
二、案經臺中市警察局移送及臺中市警察局第三分局報告臺灣臺中地方法院檢察署檢
    察官偵查起訴。
    理  由
一、右揭事實，業據被告甲○○於本院審理時坦承不諱，其於九十一年九月三十日晚
    上十時十分許，在臺中市○區○○路與中華路口為警查獲時所採集之尿液，經送
    臺中市衛生局檢驗結果，呈第一級毒品海洛因於人體代謝後之嗎啡陽性反應及第
    二級毒品安非他命於人體代謝後之甲基安非他命陽性反應，有臺中市警察局刑警
    隊四組委託檢驗尿液代號與真實姓名對照表及臺中市衛生局煙毒尿液檢驗成績書
    各一紙附卷可稽；次於九十年十月十六日下午五時三十分許，經臺中市警察局第
    三分局通知被告定期採尿，經警員採集其尿液送臺中市衛生局檢驗結果，呈第一
    級毒品海洛因於人體代謝後之嗎啡陽性反應，亦有臺中市警察局第三分局委託鑑
    驗尿液代號與真實姓名對照表及臺中市衛生局煙毒尿液檢驗成績書各一紙在卷足
    憑，足認被告前開連續施用第一級毒品海洛因及第二級毒品安非他命之自白為真
    實，堪予採信。又被告曾於八十九年間因施用毒品案件，經本院裁定送勒戒處所
    觀察勒戒後，認有繼續施用毒品傾向，再經本院裁定令入戒治處所施以強制戒治
    ，嗣因強制戒治期滿，經臺灣臺中地方法院檢察署檢察官於九十年三月三十日，
    以九十年度戒毒偵字第五五號為不起訴處分等情，有前開不起訴處分書及臺灣臺
    中地方法院檢察署刑案資料查註紀錄表存卷可參，本案事證明確，被告於前開施
    用毒品案件經不起訴處分後，五年內再犯連續施用第一級毒品海洛因及第二級毒
    品安非他命之犯行，均堪認定。
二、核被告甲○○所為，係犯毒品危害防制條例第十條第一項之施用第一級毒品海洛
    因罪及同條第二項之施用第二級毒品安非他命罪，其施用前持有第一級毒品海洛
    因及第二級毒品安非他命之低度行為，分別應為施用之高度行為所吸收，均不另
    論罪。被告先後多次施用第一級毒品海洛因及第二級毒品安非他命之犯行，均時
    間緊接、方法相同，各觸犯構成要件相同之罪名，顯均係基於概括犯意反覆為之
    ，均為連續犯，均應依刑法第五十六條規定以一罪論，並加重其刑。所犯前開二
    罪，犯意各別，罪名不同，應分論併罰。檢察官固僅就被告於九十一年八月中旬
    某日起至同年十月十六日下午五時五十分許為警採尿前九十六小時內某時止，施
    用第二級毒品安非他命一次之犯行提起公訴，而未及於其他施用第二級毒品安非
    他命之犯行，然未經起訴部分既與前開起訴部分有連續犯裁判上一罪關係，本為
    起訴效力所及，本院自應併予審理。被告曾於九十年間犯竊盜罪，經本院判處有
    期徒刑一年二月確定，甫於九十一年八月二日執行完畢，有臺灣高等法院被告全
    國前案紀錄表暨臺灣臺中地方法院檢察署刑案資料查註紀錄表附卷可稽，被告前
    受有期徒刑執行完畢，五年以內再犯本件有期徒刑以上之二罪，均為累犯，均應
    依刑法第四十七條規定加重其刑，並與前開連續犯加重規定，遞加重之。爰審酌
    被告前因施用毒品犯行，甫經觀察、勒戒及強制戒治後，猶故態復萌，再施用第
    一級毒品海洛因及第二級毒品安非他命不輟，無視於毒品對於自身健康之戕害及
    國家對於杜絕毒品犯罪之禁令，惡性非輕，然被告犯後尚知悔悟，本之施用毒品
    者均有相當程度之成癮性及心理依賴性，其犯罪心態與一般刑事犯罪之本質並不
    相同，容應以「病人」之角度為考量，並側重適當之醫學治療及心理矯治為宜，
    且被告經施以長時間之強制戒治，固屬保安處分之一種，然既與其所應受之刑罰
    ，同係限制人身自由，揆諸比例原則，量刑不宜過重等一切情狀，分別量處如主
    文所示之刑，並定其應執行之刑，以示懲儆。
據上論斷，應依刑事訴訟法第二百九十九條第一項前段，毒品危害防制條例第十條第
一項、第二項、第二十三條第二項，刑法第十一條前段、第五十六條、第四十七條、
第五十一條第五款，判決如主文。
中      華      民      國    九十二    年      二      月    二十一    日
                                臺灣臺中地方法院刑事第三庭
                                    法  官  陳  得  利
右正本證明與原本無異。
如不服本判決，應於判決送達後十日內向本院提出上訴狀，上訴於臺灣高等法院臺中
分院（須附繕本）。
                                    書記官
中      華      民      國    九十二    年      二      月    二十一    日
附錄本案論罪科刑法條全文︰
毒品危害防制條例第十條
施用第一級毒品者，處六月以上五年以下有期徒刑。
施用第二級毒品者，處三年以下有期徒刑。


司法院資訊處製作；財團法人民間司法改革基金會備份。
